臺灣新竹地方法院刑事判決　　　　　　　　　　　　　　九十一年度訴字第三六號
　　公　訴　人　臺灣新竹地方法院檢察署檢察官
　　被　　　告　甲○○
　　指定辯護人　本院公設辯護人林銘宏
右列被告因違反毒品危害防制條例案件，經檢察官提起公訴（九十年度偵字第七０七
一號），本院判決如左：
    主  文
甲○○無罪。
    理  由
一、公訴意旨略以：被告甲○○與乙○係朋友關係，明知綽號「阿烽」之姓名年籍不
    詳之成年男子有販賣第二級毒品安非他命之行為，於民國九十年三月十二日晚上
    某時，乙○打電話向被告購買安非他命時，被告竟以幫助販賣第二級毒品安非他
    命之意思，幫助「阿烽」與乙○約定購買安非他命之時間、地點，經被告約好後
    ，該「阿烽」即依約前往新竹市○○路「凱悅ＫＴＶ」店，以一小包（約０．三
    公克）為新臺幣（下同）一千元之價格，販賣第二級毒品給乙○供其施用，嗣於
    同年月十七日下午三時五十分許，在乙○位於新竹市○區○○街六巷二十四號住
    處，為警查獲乙○施用安非他命之行為，因認被告所為涉有違反毒品危害防制條
    例第四條第二項幫助販賣第二級毒品罪嫌。
二、按犯罪事實應依證據認定之，無證據不得推定其犯罪事實；又不能證明被告犯罪
    者，應諭知無罪之判決；刑事訴訟法第一百五十四條、第三百零一條第一項分別
    定有明文。又認定犯罪事實之證據，係指足以認定被告確有犯罪行為之證據而言
    ，該項證據自須適合於被告犯罪事實認定，始得採為斷罪資料，苟未能發現相當
    證據，或證據不足以証明，自不能以推測或擬制之方法，以為裁判基礎，且刑事
    訴訟上證明之資料，無論其為直接或間接證據，均須達於通常一般之人均不致有
    所懷疑，而得確信其為真實之程度，始得據為有罪之認定，若其關於被告是否犯
    罪之證明未能達此程度，而有合理懷疑之存在，致使無從形成有罪之確信，根據
    「罪證有疑，利於被告」之證據法則，即不得遽為不利被告之認定（最高法院二
    十九年上字第三一０五號、四十年台上字第八六七號及七十六年度臺上字第四九
    八六號判例參照）。
三、公訴人認被告涉有前揭犯行，係以被告於偵查中之自白及證人乙○於偵查中之證
    述為其主要論據。訊據被告堅詞否認有何幫助販賣第二級毒品犯行，辯稱：並未
    幫助「阿烽」販賣安非他命，乙○並未打電話給我，我亦未幫乙○約時間、地點
    去向「阿烽」買安非他命，乙○比我還早認識「阿烽」，開偵查庭前曾遭乙○毆
    打，叫我不可以亂說話等語。經查：
（一）被告於偵查中雖供陳：「（你何時介紹買安非他命？）九十年三月間，乙○說
      要買安非他命，我說阿烽有在賣，你去找他不要找我。」、「（你有約阿烽地
      點交貨？）乙○打電話給我，我就叫他直接找阿烽。」、「（你為何要介紹他
      買安非他命？）他打電話給我。」、「（一包多少錢？）我不知道。」等語（
      見偵查卷第二十九、三十頁），惟此是否即係承認有以幫助「阿烽」販賣安非
      他命之意而告知乙○買受安非他命之相關事項不無疑問，且若係幫助販賣安非
      他命，何以無法說出買賣交易之重要事項即價錢為何，再者訊以「為何介紹」
      ，被告答稱「他打電話給我」等語，均無法即認被告有何幫助「阿烽」販賣安
      非他命之意思或行動，是被告於偵查中之上開供述，尚無法因此為不利於被告
      之認定。
（二）證人乙○於警訊中陳稱：「（你所吸用之二級毒品安非他命從何而來？）是我
      朋友甲○○拿給我的。」、「（他最近一次是何時、何地拿毒品給你？）是九
      十年三月十二日晚約二十二時許，在新竹市○○路『凱樂（應為「悅」）中正
      』ＫＴＶ，拿給我一小包重約０．三公克安非他命送給我吸用。」云云（參偵
      查卷第七頁），而於偵查中卻改稱：「（何時向被告買安非他命？）他介紹我
      跟阿烽買的，那個烽我不知道。真實姓名我不知道。」、「（被告如何介紹？
      ）在九十年三、四月間他介紹我去新竹市○○路凱悅中正ＫＴＶ買安非他命，
      他沒有跟我一起去，被告聯絡時間、地點，我再過去拿，價格是阿烽講的。買
      一包一千元，我要買安非他命，我打電話給甲○○，被告就跟我說可以去跟阿
      烽買，我沒有給被告好處。」、「（你何以知道甲○○有賣？）他說有人在賣
      安非他命，他幫人介紹。」，證人乙○前後二次之證述已完全不同，而乙○於
      同一次偵查庭中嗣後又改稱：「（時間地點是誰約的？）是被告給我阿烽的電
      話，我再打電話約時間地點。」（參偵查卷第二十八頁），嗣後於本院訊問時
      亦稱：「（對偵查筆錄有何意見，為何在檢察官處所言前後不一？）當天檢察
      官問我安非他命是否要用錢買，我說要錢的，不是說被告介紹要給被告錢，確
      實是我直接向阿烽約時間地點，我沒有透過被告。」三次所為之證述差別甚大
      ，則此不利於被告之瑕疵供述，其憑信性即屬有疑，尚無從遽採為對被告不利
      之認定。
（三）又被告辯稱九十年三月十二日晚上證人乙○並未打電話給他等語，查乙○雖前
      後供述不一致，惟自偵查中至本院訊問、審理時均稱有打電話給被告，是以其
      手機撥打被告手機，本院函詢其二人手機之通聯紀錄，因其二人皆以易付卡方
      式申請門號，且門號均已過調閱保留期間六個月，是二人於該日是否曾以電話
      連絡除證人乙○證述外，亦無法證明其真偽，而證人乙○之供述有瑕疵已如前
      述，是此部分亦無從對被告有何不利之認定；又被告辯稱乙○與該「阿烽」原
      已認識，他是因乙○之關係才認識「阿烽」等語，查乙○於本院第一次訊問時
      雖仍證稱透過被告向「阿烽」買毒品，惟訊以「為何會找被告買安非他命？」
      ，答以：「因為我不知道大烽（即阿烽）的電話，我知道被告知道大烽電話。
      」，訊以「被告有無媒介？」則答以：「沒有。我與阿烽本來就認識。」，且
      證人乙○亦自承：「（之前安非他命向何人買？）他已被抓，所以我才向阿烽
      買。」（參本院九十一年一月三十日訊問筆錄），衡情證人乙○既早已認識「
      阿烽」，之前已知道「阿烽」有在賣安非他命，也曾向「阿烽」買過安非他命
      ，則其欲施用安非他命何需再透過被告幫忙去向「阿烽」買？其所證述與常情
      不符，再佐以安非他命之交易價格證人乙○均證稱是由「阿烽」講的等情，應
      認縱乙○於九十年三月十二日晚上有以電話與被告聯絡，亦無法因此即認定被
      告有幫助「阿烽」販賣安非他命之意思而幫「阿烽」與乙○約時間、地點後，
      再由「阿烽」依約前往交易一節為真。
（四）本案除據證人乙○之證詞外，無其他任何證據可資佐證被告確有幫助販賣毒品
      之事實，實無法僅憑證人乙○前後不一之證詞作為認定被告有罪之唯一證據，
      況證人乙○之證詞已有明顯瑕疵，更無法執此證明力薄弱之證據作為不利於被
      告之認定。此外，復查無其他積極證據足資證明被告確有公訴人所指之前開幫
      助販賣安非他命犯行，揆諸首揭規定、說明，自應為被告無罪之諭知。
據上論斷，應依刑事訴訟法第三百零一條第一項前段，判決如主文。
本案經檢察官劉邦繡到庭執行職務
中      華      民      國    九十一    年      七      月    二十三    日
                                臺灣新竹地方法院刑事第一庭
                                        審判長法  官  賴  淑  敏
                                              法  官  彭  淑  苑
                                              法  官  楊  麗  文
右正本證明與原本無異。
如不服本判決，應於判決送達後十日內向本院提出上訴狀( 應附繕本 )，上訴於
臺灣高等法院。
                                              書記官  陳  秀  子
中      華      民      國    九十一    年      七      月    二十三    日
